!! Noun inflection
!  ---------------


! Q: Cases needs to be defined, but where is it used?
LEXICON Cases
 +N+Sg+Nom:0   #     ;
 +N+Pl+Nom:i   #     ;
 +N+Sg+Loc:as  #     ;
 +N+Pl+Loc:ias #     ;
 +N+Sg+Acc:at  #     ;
 +N+Pl+Acc:iat #     ;
 #:0   Nouns ;


LEXICON VYRAS  !! Declension I (-as)
!! Singular
+Masc+Nom+Sg:%>as # ;
+Masc+Gen+Sg:%>o # ;
+Masc+Dat+Sg:%>ui # ;
+Masc+Acc+Sg:%>Ä… # ;
+Masc+Inst+Sg:%>u # ;
+Masc+Loc+Sg:%>e # ;
+Masc+Voc+Sg:%>e # ;

! Plural
+Masc+Gen+Pl:%>ai # ;
+Masc+Dat+Pl:%>Å³ # ;
+Masc+Nom+Pl:%>ams # ;
+Masc+Acc+Pl:%>us # ;
+Masc+Inst+Pl:%>ais # ;
+Masc+Loc+Pl:%>uose # ;
+Masc+Voc+Pl:%>ai # ;

LEXICON MEDIS !! Declension I (-is) should we include ys and ias?
!Singular
+Masc+Nom+Sg:%>is # ;
+Masc+Gen+Sg:%>io # ;
+Masc+Dat+Sg:%>iui # ;
+Masc+Acc+Sg:%>Ä¯ # ;
+Masc+Inst+Sg:%>iu # ;
+Masc+Loc+Sg:%>yje # ;
+Masc+Voc+Sg:%>i # ;

! Plural
+Masc+Gen+Pl:%>iai # ;
+Masc+Dat+Pl:%>iÅ³ # ;
+Masc+Nom+Pl:%>iams # ;
+Masc+Acc+Pl:%>ius # ;
+Masc+Inst+Pl:%>iais # ;
+Masc+Loc+Pl:%>iuose # ;
+Masc+Voc+Pl:%>iai # ;
